【裁判字號】    89,訴,763
【裁判日期】    890623
【裁判案由】    強盜等
【裁判全文】
臺灣板橋地方法院刑事判決                          八十九年度訴字第七六三號
    公  訴  人  臺灣板橋地方法院檢察署檢察官
    被      告  丁○○
    指定辯護人  乙○
右列被告因強盜案件，經檢察官提起公訴（八十九年度偵字第七七六七號），乙○判
決如左：
    主  文
丁○○竊盜，因脫免逮捕，而當場施以強暴，處有期徒刑參年貳月。
    事  實
一、丁○○意圖為自己不法所有，於民國八十九年四月十三日凌晨四時三十分許，在
    臺北縣蘆洲市○○路二十六巷四十弄旁之停車場，撿拾停車場內之石頭擊破己○○所有車牌號碼為Ｐ八─四九五二號之自用小客車右後方車玻璃（毀損部分未據
    告訴），潛入車內竊取新臺幣（下同）三百三十八元（十元硬幣十八個、五十元
    硬幣二個、五元硬幣六個、一元硬幣二十八個），得手後立即為戊○○發現，戊○○乃將停車場之電動鐵捲門拉下並報警，丁○○遂因被發覺而躲藏在該車旁，
    嗣警員丙○○、甲○○據報著制服趕至現場，戊○○拉開鐵捲門，由丙○○、甲○○進入停車場內搜索之際，丁○○突然向停車場門口方向衝出，戊○○立刻指
    證丁○○即為打破車窗之人，丙○○、甲○○為執行逮捕現行犯之職務，乃自後
    方追趕，在兩次抓到衣服仍被掙脫後，丙○○抓住丁○○右肩，丁○○明知丙○○、甲○○係依法執行職務之公務員，為脫免逮捕，立即當場以左手用力揮打丙○○之左下而施強暴，致丙○○仆倒在地，下巴擦撞地面而裂傷（傷害部分未
    據告訴）。丙○○倒地後，甲○○將丁○○仆倒而予以逮捕，並在其口袋中起獲
    所竊得之三百三十八元。
二、案經臺北縣警察局蘆洲分局報告臺灣板橋地方法院檢察署檢察官偵查起訴。
    理  由
一、訊之被告丁○○對右揭犯罪事實，除對丙○○當場施強暴部分外，餘均自白不諱
    ，核與被害人己○○於警訊中、證人戊○○於警訊及乙○審理中之證述一致，堪
    信其自白與事實相符。被告固不否認丙○○在追捕時倒地受傷之事實，惟矢口否
    認係因其對丙○○施強暴所致，辯稱當時兩名警員追捕時以警棍打伊，為了要擋
    警棍才會伸手，並不是要去打警員，丙○○是自己滑倒云云。經查：前開追捕被
    告之過程，業據證人丙○○在乙○審理中證稱：「‧‧‧我跟甲○○一起跟在後
    面追他，第一次捉到他的外衣的背後，被告就把衣服掙脫跑掉，我又上去追他，
    捉到他的內衣，被告又把他的內衣脫掉而掙脫，第三次我繼續追，我從後面捉住
    他的右肩，被告就用他的左手向後用力向我揮過來，把我撥倒在地上，我倒在地
    上後，我同事就趁此時，上去把被告仆倒在地上而逮捕‧‧‧我倒在地上時有受
    傷，我是正面直接仆倒在地上，下巴擦撞地面受傷‧‧‧」（乙○八十九年五月
    二十九日訊問筆錄參照。），及證人甲○○證述：「‧‧‧到了現場後，我們先
    去搜索犯罪嫌疑人，正在搜尋中，被告突然從車子出來，往門口地方跑，該人即
    證人戊○○立刻指證就是這個人，我就與丙○○上前去捉他，第一次捉到他的手
    ，被被告掙脫，我們就立刻上前要把他抱住，抱住他後，被告就用手肘打丙○○
    的下巴，丙○○與被告就倒在地上，我便上前抱住被告並上手銬。」、「我只有
    看到丙○○起來時，下巴就已經受傷，按理應該是擦撞地面導致的。」明確（參
    乙○八十九年五月十九日訊問筆錄），而丙○○、甲○○於追捕時固使用警棍以
    遂行其逮捕任務，然證人丙○○結證供稱：「是的，當時為了阻止被告逃跑，我
    們有使用警棍，被告有擋，他擋時，手高舉在頭上，並沒有揮出去，而打我的時
    候，是往我的左下揮過來力道很強‧‧‧」（參乙○八十九年五月二十九日訊
    問筆錄），足證被告確有出手積極揮打在後追趕之丙○○而施加不法腕力之強暴
    ；而證人丙○○與甲○○就追捕之細節所述雖非完全一致，就被告出手揮打丙○○之部位之供述亦有左下與下巴之不同，然本件案發時間為凌晨，被告倏然衝
    出欲行逃逸，丙○○、甲○○二人立即追趕，在此情勢緊急復天色未明之情形下
    ，證人甲○○就細節部分未能清楚記憶陳述，或錯看丙○○被打之部位，依常理
    非無此可能，然彼二人就被告確有出手打丙○○之事實則供述一致，況甲○○與
    丙○○係分別於八十九年五月十九日及同年月二十九日在乙○應訊，苟有故為不
    利被告證述之謀，當有充分的時間串證以使供述內容完全一致，不致有所出入，
    是其二人之證言堪信屬實，被告所為前開辯解顯屬圖卸之詞，不足採信。又被告
    於行竊時為人發現而躲藏在現場，屬現行犯，是丙○○、甲○○當時即係執行逮
    捕現行犯之職務，且二人亦著有制服，此經證人丙○○在偵查中供證屬實，是以
    被告應明知彼二人係公務員依法執行職務。再者被告在逃逸過程中喊道不能被捉
    到等語，此經被告及證人丙○○供陳一致在卷，足證被告係因脫免逮捕而對丙○○施強暴。此外復有丙○○受傷情形之相片乙幀、證斷證明書附份在卷足憑，本
    件事證明確，被告犯行堪予認定。
二、被告將車內竊得之三百三十八元取出並放在自己之衣服口袋內，即已阻斷原所有
    人之管領而置於自己實力支配之下，已達既遂之程度。核被告所為，係犯刑法第
    三百二十九條準強盜罪及同法第一百三十五條第一項之妨害公務罪。公訴人於論
    罪法條中雖漏引刑法第一百三十五條第一項之法條，然於起訴事實中則已敘明對
    執行逮捕職務之警員丙○○施強暴之事實，此部分業經起訴，乙○自應併予裁判
    。被告所犯上揭準強盜罪與妨害公務罪，係一行為而觸犯之，為想像競合犯，應
    從一重論以刑法第三百二十九條之準強盜罪。爰審酌被告係因失業、饑餓而為行
    竊，所竊之金錢數額非多，及所用之手段、造成之危害、犯後之態度等一切情狀
    ，量處如主文所示之刑，以示儆懲。
據上論斷，應依刑事訴訟法第二百九十九條第一項前段、刑法第三百二十九條、第三
百二十八條第一項、第一百三十五條第一項、第五十五條、罰金罰鍰提高標準條例第
一條前段，判決如主文。
本案經檢察官彭聖斐到庭執行職務。
中      華      民      國      八十九      年      六    月    二十三  日
                                  臺灣板橋地方法院刑事第二庭
                                      審判長法  官  梁  宏  哲
                                            法  官  古  秋  菊
                                            法  官  楊  博  欽
右正本證明與原本無異。
如不服本判決，應於判決送達後十日內，向乙○提出上訴狀。
                                            書記官  韓  毓  寧
中      華      民      國      八十九      年      六    月    二十三  日
刑法第三百二十九條
竊盜或搶奪，因防護贓物、脫免逮捕或湮滅罪證而當場施以強暴、脅迫者、以強盜論
。
刑法第三百二十八條
意圖為自己或第三人不法之所有，以強暴、脅迫、藥劑、催眠術或他法，至使不能抗
拒，而取他人之物或使其交付者，為強盜罪，處三年以上十年以下有期徒刑。
以前項方法得財產上不法之利益或使第三人得之者亦同。
犯強盜罪因而致人於死者，處死刑或無期徒刑，致重傷者，處無期徒刑或七年以上有
期徒刑。
第一項及第二項之未遂犯罰之。
預備犯強盜罪者，處一年以下有期徒刑、拘役或三百元以下罰金。
刑法第一百三十五條
對於公務員依法執行職務時，施強暴脅迫者，處三年以下有期徒刑、拘役或三百元以
下罰金。
意圖使公務員執行一定之職務或妨害其依法執行一定之職務或使公務員辭職而施強暴
脅迫者亦同。
犯前二項之罪，因而致公務員於死者，處無期徒刑或七年以上有期徒刑；致重傷者，
處三年以上、十年以下有期徒刑。


司法院資訊處製作；財團法人民間司法改革基金會備份。
